【裁判字號】    90,毒抗,699
【裁判日期】    900831
【裁判案由】    毒品危害防制條例
【裁判全文】
臺灣高等法院刑事裁定                              九十年度毒抗字第六九九號
    抗  告  人
    即  被  告  甲○○
右抗告人因違反毒品危害防制條例案件，不服臺灣臺北地方法院中華民國九十年七月
十六日第一審裁定（九十年度毒聲更字第八號），提起抗告，本院裁定如左：
    主  文
抗告駁回。
    理  由
一、檢察官聲請意旨略以：被告甲○○於民國（下同）九十年一月二十日回溯前二十
    四小時內某時（聲請書誤載為回溯前四日某時），在不詳處所施用第一級毒品海
    洛因，為觀護人於九十年一月二十日定期通知檢驗尿液時查獲，被告經傳未到庭
    ，惟其尿液經送檢驗後呈嗎啡陽性反應，此有台灣檢驗科技股份有限公司濫用藥
    物尿液檢驗報告一紙附卷可稽，其犯行堪以認定，爰依法聲請裁定將被告送勒戒
    處所觀察、勒戒等語。
二、原法院以：被告尿液檢驗方式，係以酵素免疫分析法為初步檢驗，以氣相層析質
    譜儀法為確認方法，確呈嗎啡陽性反應。被告雖辯稱曾因腰椎創傷性肌腱炎至蘭
    陽民生醫院診治，因口服止痛藥導致尿液檢驗報告有此結果云云。惟經函查蘭陽
    民生醫院，據該院表示：被告自九十年一月十八日至九十年七月十日，因腰椎創
    傷性肌腱炎及精神官能症就醫，於治療時所使用之藥品並無含嗎啡成分等語，此
    有該院九十年七月十一日（九十）民生字第一二三號回函及所附病歷資料在卷可
    憑。被告前開所辯，顯為事後卸責之詞，不足為採。是檢察官之聲請，經核屬實
    ，爰依毒品危害防制條例第二十條第一項、觀察勒戒處分執行條例第三條第一項
    ，裁定被告施用第一級毒品，應送勒戒處所觀察、勒戒。
三、本院審核相關文件，認原裁定並無不當。被告抗告意旨略以：伊於九十年一月二
    十日回溯前二十四小時內，曾因工作不慎摔傷，赴蘭陽民生醫院就診，經注射針
    劑後，疼痛仍為加劇，遂赴藥局購買成藥服用減輕疼痛，並無施用毒品，伊此次
    尿液受檢呈陽性反應，與服成藥有絕對因果關係，原審未明察，為此不服云云。
    經查，被告對於是否前往藥局購買藥品抑或服用何成藥，並無提出實據以明其說
    ，空言置辯，無從憑採為有利認定。至被告另指伊因開刀而請求延期開庭竟未獲
    同意，原審亦未詳加調查即逕予裁定，顯未體察實情，裁定違法云云，然查裁定
    依法並不經言詞辯論為之，原審經由書面資料、尿液檢驗報告為審慎之調查，並
    函詢蘭陽民生醫院，調查已周延，被告任意指摘，毫無所據，自無足取。綜上，
    本件抗告為無理由，應予駁回。
四、據上論斷，應依刑事訴訟法第四百十二條裁定如主文。
中      華      民      國     九十     年    八      月      三十一    日
                            臺灣高等法院刑事第五庭
                                審判長法  官  曾  德  水
                                      法  官  林  立  華
                                      法  官  楊  貴  雄
右正本證明與原本無異。
不得再抗告。
                                      書記官  林  淑  貞
中      華      民      國     九十     年    九      月      三        日


司法院資訊處製作；財團法人民間司法改革基金會備份。
